【裁判字號】    99,交聲,178
【裁判日期】    990426
【裁判案由】    聲明異議
【裁判全文】
臺灣臺南地方法院交通事件裁定         99年度交聲字第178號
移送機關    交通部公路總局嘉義區監理所臺南監理站
異議人即
受處分人    甲○○
上列異議人即受處分人因違反道路交通管理處罰條例案件，對於
交通部公路總局嘉義區監理所臺南監理站民國99年2月12日所為
之裁決處分（處分案號：嘉監南字第裁74-ZDA080700號）聲明異
議，本院裁定如下：
    主    文
異議駁回。
    理    由
一、原處分意旨略以：異議人即受處分人甲○○（下稱異議人）
    駕駛其所有車牌號碼UN-8337號自用一般小客車（下稱系爭
    車輛），於民國98年12月20日10時28分許，行經國道一號高
    速公路北上250.2公里處時，因該路段限速110公里，而汽車
    駕駛人經雷達測速儀測得其行車速度為136公里，已超過規
    定最高時速20公里以上未滿40公里，經內政部警政署國道公
    路警察局第四警察隊斗南分隊（下稱舉發機關）警員製單逕
    行舉發，嗣經移送機關即交通部公路總局嘉義區監理所臺南
    監理站（下稱原處分機關）以其違規事實明確，依道路交通
    管理處罰條例第33條第1項第1款、第63條第1項第1款（原處
    分漏載第1款）及違反道路交通管理事件統一裁罰基準表之
    規定，裁處異議人罰鍰新臺幣（下同）3,500元，並記違規
    點數1點等語。
二、聲明異議意旨略以：
  (一)罰單僅檢附照片一張，照片上未顯示該測速器編號，及合法
    使用期限，不知是否合格之機械。
  (二)異議人提出申訴後，於99年2月5日接獲原處分機關回文，表
    示要求異議人持該公文繳納最低罰鍰3,000元結案，該金額
    與罰單上所記載之金額為3,500元明顯不一致，令異議人無
    所適從。
  (三)異議人提出申訴後，舉發機關雖有提出雷達測速儀檢定合格
    證書，但無法證明該舉發照片是由該機器所拍出。
  (四)舉發單上僅記載罰鍰3,500元，及第33條第1項第1款03，並
    未說明駕駛者須記點1次，違規者無法有所警惕。
  (五)異議人不敢說不會犯有交通違規，但警方程序應該證據齊全
    ，而非要道路使用者去走行政救濟虛耗政府及民眾時間及金
    錢，且行政程序明顯有所疏失，為此聲明異議等語。
三、按汽車行駛於高速公路、快速公路或設站管制之道路，不遵
    使用限制、禁止、行車管制及管理事項之管制規則而有行車
    速度超過規定之最高時速或低於規定之最低時速者，處汽車
    駕駛人3,000元以上6,000元以下罰鍰，並記違規點數1點，
    道路交通管理處罰條例第33條第1項第1款、第63條第1項第1
    款分別定有明文。
四、經查：
  (一)異議人駕駛其所有之系爭車輛，於98年12月20日10時28分許
    ，行經國道一號高速公路北上250.2公里處時，因該路段限
    速110公里，而汽車駕駛人經警以雷達測速儀測得其行車速
    度為136公里，已超過規定最高時速20公里以上未滿40公里
    ，經舉發機關警員製單逕行舉發，嗣經原處分機關依法裁處
    如前所述之裁罰等情，有內政部警政署國道公路警察局99年
    1月13日公警局交字第ZDA080700號舉發違反道路交通管理事
    件通知單、原處分機關99年2月12日嘉監南字第74-ZDA08070
    0號處分書及舉發採證照片各1紙附卷可稽。
  (二)異議人雖質疑測速器之準確度，然查，本件採證照片係採用
    雷達式測速照相器所拍攝，而上開測速照相器係利用發射雷
    達波反射原理，針對移動之車輛實施速度偵測，其準確性並
    無疑義，且該雷達測速儀業經經濟部標準檢驗局檢定合格，
    有內政部警政署國道公路警察局第四警察隊99年4月14日公
    警四交字第0990470644號函及其所附經濟部標準檢驗局雷達
    測速儀檢定合格證書（檢定合格單號碼：MOGA0000000A、MO
    GA0000000B，檢定日期為98年7月24日，有效期限至99年7月
    31日)、本案執勤員警當日領取雷達測速儀登記資料各1紙在
    卷可稽，核與舉發照片上資料欄中所載機器編號為MOGA0000
    000B乙節相符，故該雷達測速照相儀器之正確性堪可認定無
    誤，異議人空言質疑測速器之準確度，應無可採。
  (三)異議人主張其提出申訴後，於99年2月5日接獲原處分機關回
    文，表示要求異議人持該公文繳納最低罰鍰3,000元結案，
    該金額與罰單上所記載之金額為3,500元明顯不一致，令異
    議人無所適從等語，惟查，依道路交通管理處罰條例第33條
    第1項第1款暨違反道路交通管理事件統一裁罰基準表之規定
    ，小型車行駛高、快速公路行車速度超過規定之最高速限20
    公里以上未滿40公里，於期限內繳納或到案聽後裁決者，裁
    處罰鍰3,500元。本件異議人所有之系爭車輛，於98年12月
    20日10時28分，在國道一號高速公路北上250.2公里處，經
    舉發機關員警以公警局交字第ZDA080700號違規單舉發「速
    限110公里，經雷達（射）測定行速為136公里，超速26公里
    」，故本案裁處罰鍰金額應為3,500元無誤（違規通知單上
    亦有登載罰鍰金額），原處分機關雖於99年2月5日函復異議
    人之公文中將金額誤載為3,000元，然當異議人到案申請裁
    決書時，已一併告知正確罰鍰金額，此業經原處分機關函覆
    本院，有原處分機關99年3月31日嘉監南字第0990007302號
    函在卷可稽，況原處分機關於99年2月12日所為之裁決乃裁
    罰3,500元，核與道路交通管理事件統一裁罰基準表所定應
    裁罰之3,500元相符，因此，即使原處分機關99年2月5日函
    文曾有誤載之情形，惟仍應以原處分機關最終正式之行政處
    分即99年2月12日所為之裁決書為準，是異議人上開主張，
    尚非可採。
  (四)異議人另主張舉發單上僅記載罰鍰3,500元，及第33條第1項
    第1款03，並未說明駕駛者須記點1次，違規者無法有所警惕
    等語，惟按填製通知單，應就其違反行為簡要明確記載於違
    規事實欄內，並記明其違反條款及應到案處所，違反道路交
    通管理事件統一裁罰基準及處理細則第13條第1款定有明文
    ，依上開規定觀之，足見舉發機關之舉發單本毋庸記載處罰
    之內容，亦即應如何處罰乃裁罰機關即原處分機關之權責，
    至本件舉發單上雖記載期限內自動繳納處3,500元等語，惟
    核該記載僅係提供異議人自動繳納時能知悉應繳金額之參考
    ，本非法定應記載事項，因此，不論舉發單上有無記載應記
    點1次等語，本件異議人既有超速之違規行為，原處分機關
    自應依道路交通管理處罰條例第63條第1項第1款規定裁處異
    議人記點1次，而原處分機關之裁決書為此部分之裁罰，自
    無違誤。
  (五)綜上所述，異議人駕駛其所有之系爭車輛，於上揭時地有超
    速行駛之違規行為，堪可認定，原處分機關依據道路交通管
    理處罰條例第33條第1項第1款、第63條第1項第1款（原處分
    漏載第1款）及違反道路交通管理事件統一裁罰基準表之相
    關內容，裁處異議人罰鍰3,500元，並記違規點數1點之處分
    ，於法核無不當，本件異議人之異議為無理由，應予駁回。
五、據上論結，應依道路交通管理處罰條例第87條第2項、道路
    交通案件處理辦法第19條，裁定如主文。
中    華    民    國    99    年    4     月    26    日
                    交通法庭  法  官 張家瑛
以上正本證明與原本無異。
如不服本裁定，應於收受送達後5日內向本院提出抗告狀。（應
附繕本）
                              書記官 李淑惠
中    華    民    國    99    年    4     月    27    日

司法院資訊處製作；財團法人民間司法改革基金會備份。
